臺灣桃園地方法院交通事件裁定　　　　99年度交聲字第1732號
原處分機關　交通部公路總局新竹區監理所桃園監理站
異　議　人
即受處分人　魏明理
上列異議人即受處分人因違反道路交通管理處罰條例案件，對於
交通部公路總局新竹區監理所桃園監理站民國99年11月9 日所為
之處分（原處分案號：桃監裁罰字第裁52-CL0000000號），聲明
異議，本院裁定如下：
    主  文
異議駁回。
    理  由
一、原處分意旨略以：異議人即受處分人魏明理所有之車牌號碼
    DH-7539 號自用小客車，於民國99年9 月28日13時07分許，
    併排停放於臺北縣中和市（現以改制為新北市中和區○○○
    路128 號前，經臺北縣政府警察局中和第二分局員警逕行舉
    發「併排停車」之違規，並填製北縣警交大字第CL0000000
    號違規通知單，嗣異議人於99年10月15日向原處分機關陳述
    意見，原處分機關認確有上開違規事實，爰依道路交通管理
    處罰條例第56條第1 項第6 款之規定，裁處異議人罰鍰新臺
    幣（下同）1, 200元等語。
二、異議意旨略以：員警在駕車行為人不察且未確認車內是否有
    人或告知被舉發人情況下即逕行拍照，實有爭議，伊當時把
    車停在此處不是要迴轉就是在講電話，伊當時沒有看到員警
    ，員警是躲著拍照，為此聲明異議，請求撤銷原處分等語。
三、按汽車停車時不得併排停車，道路交通安全規則第112 條第
    1 項第10款訂有明文；而汽車駕駛人停車時不依順行方向，
    或不緊靠道路右側，或併排停車，或單行道不緊靠路邊停車
    ，處新臺幣600 元以上1200元以下罰鍰，道路交通管理處罰
    條例第56條第1 項第6 款復有明文。
四、經查：
（一）本件異議人確有於99年9 月28日13時07分許，將車牌號碼
      DH-7539 號自用小客車，停放於台北縣中和市（現以改制
      為新北市中和區○○○路128 號之自用小客車前，經臺北
      縣政府警察局中和第二分局員警逕行舉發，此為異議人所
      不爭執，並有舉發機關所拍攝之舉發照片2 張附卷可稽，
      此部分之事實，即堪認定。
（二）至異議人雖以上詞置辯，然觀諸舉發照片，異議人駕駛之
      上開自用小客車於前揭地點停車時，旁邊確有機車停車格
      且已停放數輛機車，而異議人所駕駛之前開車輛確與該路
      邊停放於機車格內之數輛機車併排；再由員警舉發照片觀
      之，員警拍攝照片舉發違規行為時，上開自用小客車車內
      並未見有駕駛人，且上開車輛亦未顯示任何方向燈光（見
      本院卷第13頁），斷無可能如異議人所辯其當時在車內講
      電話或要迴轉等情形，況由照片拍攝之位置角度觀之，舉
      發員警係分別自上開車輛正前方及正後方距離不到十公尺
      處拍攝，若真如異議人前揭所辯其當時人在車內，異議人
      又豈會毫無察覺，是異議人所辯洵無足取，異議人上揭併
      排停車之違規行為洵堪認定。另按汽車駕駛人之行為有下
      列情形之一，當場不能或不宜攔截製單舉發者，得逕行舉
      發；前項第七款之科學儀器應採固定式，並定期於網站公
      布其設置地點。但汽車駕駛人之行為屬下列情形之一者，
      不在此限：四、違規停車而駕駛人不在場；第1 項逕行舉
      發，應記明車輛牌照號碼、車型等可資辨明之資料，以汽
      車所有人為被通知人製單舉發，道路交通管理處罰條例第
      7 之2 條第1 項、第2 項但書第4 款、第3 項訂有明文。
      是異議人既有前述違規併排停車之行為而不在場，舉發機
      關自得記明車輛牌照號碼、車型等可資辨明之資料，以汽
      車所有人為被通知人逕行製單舉發，是異議人所辯舉發員
      警在未告知被舉發人情況下即逕行拍照舉發，實有爭議云
      云，亦屬無稽。
（三）而按道路交通管理處罰條例第56條第1 項第6 款禁止汽車
      駕駛人併排停車之規定，其立法目的無非係因併排停車造
      成阻礙道路之使用空間，及因此可能產生之交通危險極大
      ，為避免併排停車所造成交通壅塞及對往來車輛所造成之
      危險，以期用路人得以使用順暢之交通道路，而不因違規
      併排停車而生往來行駛所將造成碰撞，或緊急煞車所可能
      產生之事故，是駕駛人有將車輛停放於其他車輛處而併排
      之，即足以為上開法條處罰之對象，至於違規併排停車之
      時間久暫，並非所問，異議人既已將上開自用小客車於上
      揭時地停放於機車停車格內其他機車旁而併排之事實既可
      認定，自已違反道路交通管理處罰條例第56條第1 項第6
      款之規定，且異議人上開併排停車行為，對於道路交通之
      順暢，已有所妨礙，並影響其他用路人之行車安全，異議
      人空言否認違規，並不足採。
五、從而，異議人駕駛上開自用一般小客車，確有於上揭時、地
    併排停車之交通違規事實，事證明確，堪予認定。原處分機
    關依道路交通管理處罰條例第56條第1 項第6 款，裁處異議
    人罰鍰1,200 元，核無違誤，本件聲明異議為無理由，應予
    駁回。
六、依道路交通管理處罰條例第87條第2 項，道路交通事件處理
    辦法第18條，裁定如主文。
中    華    民    國   100    年    6     月    29    日
                     刑事第二庭    法  官  陳秋君
以上正本證明與原本無異。
如不服本裁定，應於送達後5 日內，向本院提出抗告狀。
                                   書記官  吳采蓉
中    華    民    國   100    年    7     月    5     日